臺灣基隆地方法院基隆簡易庭小額民事判決
原　　　告　臺灣銀行股份有限公司
法定代理人　張明道
訴訟代理人　楊基隆
複代理人　　袁立佳
　　　　　　韋賜餘
被　　　告　盧泳麟
上列當事人間請求給付借款事件，本院於中華民國100 年5 月31
日言詞辯論終結，判決如下：
    主  文
被告應於繼承被繼承人盧俊宏（身分證統一編號：Ｚ000000000號
）遺產範圍內給付原告新台幣貳萬陸仟貳佰拾柒元，及如附表
所示之利息暨違約金。
訴訟費用新臺幣壹仟貳佰元應由被告於繼承被繼承人盧俊宏（身
分證統一編號：Ｚ000000000號）遺產範圍內負擔。
本判決第一項得假執行。
    事實及理由
一、按訴狀送達後，原告不得將原訴變更或追加他訴，但擴張或
    減縮應受判決事項之聲明者，不在此限，民事訴訟法第255
    條第1項第3款定有明文。經查，原告起訴時，原請求被告應
    給付原告新台幣（下同）2萬6,237元，及如附表所示之利息
    暨違約金，嗣原告於本院審理時，變更訴之聲明為：被告應
    於繼承被繼承人盧俊宏遺產範圍內給付原告2萬6,237元，及
    如附表所示之利息暨違約金。原告係減縮應受判決事項之聲
    明，揆諸前開規定，應予准許。
二、原告起訴主張：訴外人盧智義於就讀私立崇右技術學院時，
    邀同訴外人即被告之被繼承人盧俊宏、陳芬英為連帶保證人
    ，與原告簽訂放款借據，向原告借用1 筆就學貸款，金額為
    新臺幣（下同）2 萬7,701 元，並約定於借用人該階段學業
    完成滿1 年之日起分36期，依年金法按月攤還本息，借款利
    率則依原告與教育部議定之就學貸款利率計算，若借款人不
    依期償還本息經轉列催收款項，利率改依轉列催收款項日就
    學貸款加計年息1%計息，並喪失期限利益，且除按上開借款
    利率計付遲延利息，另本金自到期日起，利息自付息日起，
    逾期在6 個月以內者，按借款利率10% ，逾期超過6 個月者
    ，按借款利率20% 加計違約金。詎訴外人盧智義於民國96年
    8 月1 日起，即未依約清償，尚積欠本金2萬6,237元及利息
    、違約金未清償。又連帶保證人盧俊宏已於95年1 月20日死
    亡，被告盧泳麟依民法第1138條規定為其繼承人，且未於法
    定期限內聲明拋棄繼承，自應於繼承之遺產範圍內就被繼承
    人盧俊宏所負債務負連帶清償責任，為此提起本訴，並聲明
    ：如主文第1項所示。
三、經查，原告主張之上開事實，業據提出與其所述相符之就學
    貸款專用放款借據、就學貸款放出查詢單、利率資料、臺灣
    新竹地方法院100 年3 月4 日新院燉民慎100 年度慎字第04
    741 號函、繼承系統表、戶籍謄本等件為證，且為被告所不
    爭執，原告之主張自堪信屬實。按繼承，因被繼承人死亡而
    開始；繼承在民法繼承編中華民國97年1月4日前開始，繼承
    人對於繼承開始後，始發生代負履行責任之保證契約債務，
    由其繼續履行債務顯失公平者，得以所得遺產為限，負清償
    責任，民法第1147條及民法繼承編施行法第1 條之2 第1 項
    分別定有明文。查被告盧泳麟於95年1 月20日起繼承連帶保
    證人盧俊宏之財產上一切權利、義務，而訴外人盧智義於學
    業完成後之96年間，因未依約向原告履行債務而喪失期限利
    益，全部債務視為到期，連帶保證人盧俊宏始發生代負履行
    責任，因此被告盧泳麟依法僅以繼承被繼承人盧俊宏所得遺
    產為限，連帶對原告負清償責任。從而，原告依消費借貸、
    連帶保證契約及繼承之法律關係，請求被告於繼承被繼承人
    盧俊宏之遺產範圍內給付原告如主文第1項所示之金額、利
    息及違約金，為有理由，應予准許。
四、本件係關於請求給付金錢之訴訟，標的金額在10萬元以下，
    適用民事訴訟法所定小額訴訟程序，本院既為被告敗訴之判
    決，即應依民事訴訟法第436 條之20規定，依職權宣告假執
    行。
五、本件訴訟費用1,200元（包含第一審裁判費1,000元及公示送
    達登報費200 元），由被告於繼承被繼承人盧俊宏之遺產範
    圍內負擔。
中    華    民    國   100    年    5     月    31    日
                  基隆簡易庭法  官  周霙蘭
以上正本係照原本作成。
對於本件判決如有不服，應於收受送達後20日內向本院提出上訴
書狀，上訴於本院合議庭，並按他造當事人之人數附具繕本。
當事人之上訴，非以判決違背法令為理由不得為之，上訴狀應記
載上訴理由，表明下列各款事項：
(一)原判決所違背之法令及其具體內容。
(二)依訴訟資料可認為原判決有違背法令之具體事實。
中    華    民    國   100    年    5     月    31    日
                            書記官  王毓嫻
【附表】
┌──┬─────┬─────────────┬────────────┐
│編號│ 請求金額 │  利                   息 │ 違        約        金 │
│    │（新台幣）├────────┬────┼────────────┤
│    │          │起     迄     日│週年利率│ 計 算 之 期 間 及 利 率│
├──┼─────┼────────┼────┼────────────┤
│  1 │26,237元  │自民國96年9月1日│3.6％   │自民國96年10月2日起至清 │
│    │          │起至民國97年2月3│        │償日止，逾期在6個月以內 │
│    │          │日止            │        │，按左列利率10%，其逾期 │
│    │          ├────────┼────┤超過6個月部分，按左列利 │
│    │          │自民國97年2月4日│4.61％  │率20%計算。             │
│    │          │起至清償日止。  │        │                        │
└──┴─────┴────────┴────┴────────────┘